【裁判字號】    97,簡上,17
【裁判日期】    990803
【裁判案由】    給付租金
【裁判全文】
臺灣臺北地方法院民事裁定              97年度簡上字第17號
上  訴  人  乙○○
訴訟代理人  洪國誌律師
被上訴人    甲○○
上列當事人間請求給付租金事件，上訴人對於中華民國97年6 月
30日本院第二審判決提起上訴，本院裁定如下：
    主  文
上訴駁回。
第三審訴訟費用由上訴人負擔。
    理  由
一、按對於簡易訴訟程序之第二審裁判，提起第三審上訴或抗告
    ，須經原裁判法院之許可。前項許可，以訴訟事件所涉及之
    法律見解具有原則上之重要性者為限。第一項之上訴或抗告
    ，為裁判之原法院認為應行許可者，應添具意見書，敘明合
    於前項規定之理由，逕將卷宗送最高法院；認為不應許可者
    ，應以裁定駁回其上訴或抗告。民事訴訟法第436 條之三第
    1 項至第3 項定有明文。又所謂適用法規顯有錯誤，係指原
    第二審判決就其取捨證據所確定之事實適用法規顯有錯誤而
    言，不包括認定事實不當、判決不備理由或理由矛盾之情形
    在內。而所謂原則上之重要性，係指該上訴事件所涉及之法
    律問題，意義重大而有加以闡釋之必要者而言。
二、本件上訴人提起第三審上訴係以：（一）原審判決認為訂有
    期限之租賃契約，訂約之兩造應受租約之拘束，不得隨時終
    止契約，顯然忽視系爭租約第7 條、第20條之規定，並違反
    最高法院18年上字第2001號判例見解，且未充分敘明理由，
    有判決適用法規不當及不備理由之違法。（二）原審判決認
    為上訴人所為終止契約之意思表示不生終止契約之效力，卻
    又認定有存續期間之租賃契約，如一造反悔願認賠償損失，
    即無不許終止，前後立論明顯矛盾，有判決理由矛盾之違法
    。（三）原審未審酌上訴人與被上訴人間已特別約定損害賠
    償之方式和範圍，而認為依最高法院18年上字第2001號判例
    意旨，上訴人所應賠償者，係出租人於所餘租賃關係期間內
    ，在尚未將系爭標的物出租予他人前之所有租金數額，及即
    使出租他人之租金差額，有應調查之事實證據不予調查及審
    酌之情形，並有判決適用法規不當之違法等語。
三、經查：（一）上訴人有關原審判決認定兩造不得隨時終止契
    約，係忽視系爭租約第7 條、第20條之約定，並與最高法院
    18年上字第2001號判例有違之主張，業經原審斟酌全辯論意
    旨及調查證據之結果，認定系爭租約第14條約定，於兩造違
    反契約時，僅有出租人有終止契約之權利，顯已排除承租人
    享有契約終止權，是系爭租約第7 條約定應係指承租人於租
    約期間有「遷離他處」之事實時，關於租金與租賃標的物之
    處理方式，該條並未約定承租人得終止契約，尚難認為係承
    租人享有任意終止租約權利之約定；原審判決並認定，系爭
    租約第20條之約定不包括上訴人片面期前終止租約之情形，
    原審判決已就系爭租約相關條文為審酌；另原審判決並未認
    訂有期限之租賃契約即不得隨時終止，然如欲片面期前終止
    租約，其所應賠償損失之範圍，應認係出租人於所餘租賃關
    係存續期間內，在尚未將系爭標的物出租予他人前之所有租
    金數額，或如出租他人之租金差額，是上訴人辯稱其願認賠
    押租金60萬元而終止租約，顯不可採，從而，認定上訴人無
    依系爭租約而有單方終止系爭租賃契約之權利，原審判決之
    見解與最高法院18年上字第2001號判例意旨無違，且逐項敘
    明理由。況法院就系爭租約內容之認定，屬法院取捨證據、
    認定事實之職權行使，揆諸首開說明，亦非屬適用法規顯有
    錯誤之情形，上訴人執此指摘原判決違背法令，即無可取。
    （二）原審判決認租賃之一造反悔願認賠償損失，無不許終
    止之理，然依最高法院18年上字第2001號判例意旨，應賠償
    出租人於所餘租賃關係存續期間內，在尚未將系爭標的物出
    租予他人前之所有租金數額，或如出租他人之租金差額；惟
    上訴人僅願認賠押租金60萬元而終止租約，上訴人自無單方
    終止系爭租賃契約之權利，原審判決之論證並無矛盾，上訴
    人主張原審判決有判決理由矛盾之違法，並無足取。（三）
    原審判決已就系爭租約為審酌，並認定系爭租約第14條約定
    ，於兩造違反契約時，僅有出租人有終止契約之權利，是以
    上訴人主張原審未審酌上訴人與被上訴人間已特別約定損害
    賠償之方式和範圍，顯與事實不符。
四、綜上所述，上訴人所執上開上訴事由，無非係就本院第二審
    判決認定系爭租約是否賦予承租人契約解除權、承租人片面
    期前終止租約之損害賠償金額等事實，要與適用法規是否顯
    有錯誤無涉，且亦無所涉及之法律見解具有原則上重要性之
    情事，依照首開說明，上訴人就本院第二審判決之上訴即難
    認為合法，自不應許可。
五、據上結論，本件上訴不應許可。依民事訴訟法第436 條之3
    第3 項、第95條、第78條，裁定如主文。
中    華    民    國    99    年    8     月    3    日
                  民事第二庭  審判長法  官  張松鈞
                                    法  官  郭顏毓
                                    法  官  黃呈熹
以上正本係照原本作成。
本裁定不得抗告。
中    華    民    國    99    年    8     月    3     日
                                    書記官  傅美蓮

司法院資訊處製作；財團法人民間司法改革基金會備份。
